# 各位老师，火电施工企业是否需要计提安全生产费？

提问人：qxbdzh 时间：2011-08-17 20:21:51
2006 年 12 月 8 日，财政部、国家安全生产监督管理总局下发了《关于印发〈高危行业企业安全生产费用财务管理暂行办法〉的通知》
(财企[2006]478号)，其中规定：建筑施工企业以建筑安装工程造价为计提依据，电力工程、水利水电工程、铁路工程计提比例为1.5%。现有几个问题向各位老大请教： 1 、目前很多施工企业未计提安全生产费，不计提可以吗？ 2 、计提基数为建筑安装工程造价，可以以每年的工程收入来代替吗？工程造价与施工合同金额有什么区别？ 3 、已计提未使用的部分可以在税前扣除吗？ 谢谢各位老师。在线等。

回答人：chenyiwei
回复 五老峰 的帖子
基本赞同，但要注意：由于上市公司信息披露的概括性，仅仅看公开信息有时难以得出正确的分析结果。另外还须注意合同产值和会计上收入的口径区别（产值一般不会披露，另外很多情况下不应直接以利润表上的营业收入总金额作为计提基数）；理想状态下，如果企业安全投入较为充分，则安全费的计提数与使用数应当大致平衡，专项储备此时应当没有余额或者余额很小。
另外，有不少需要计提安全费的矿业、建筑业等上市公司规模很大，相应地重要性水平也高，如果少计提的金额对报表整体不构成重大影响，则审计中一般作为未更正错报而接受不调整的做法，此时按照公布的财务报表计算的计提比例也可能偏低。